Minutes et répertoires du notaire Claude I ROYER, janvier 1675 - 23 avril 1709 (étude I)
Archives nationales
Minutes et répertoires du notaire Claude I ROYER (étude I)
janvier 1675 - 23 avril 1709
MC/ET/I/168 - MC/ET/I/236, MC/RE/I/3 - MC/RE/I/5
Etude I; Royer, Claude I
n ml
Archives nationales de France
Minutes et répertoires: la loi 2008-696 du 15 juillet 2008 relative aux archives a fixé à 75 ans à compter de la date de l'acte, ou à 25 ans à compter de la date du décès de l'intéressé si ce délai est plus bref, le délai de communication des minutes et répertoires des notaires; ce délai est porté à 100 ans à compter de la date de l'acte si le document se rapporte à un mineur (code du Patrimoine, articles L213-2, 4e d et 5e).
Autres documents de l'étude (dossiers de clients, comptabilité...): s'agissant d'archives privées, ces documents sont communicables selon les modalités fixées par le déposant ou le donateur.
Certains documents ne sont pas accessibles en raison de leur mauvais état de conservation.
Versement
Accès aux instruments de recherche de tous les notaires de l’étude I
Archives de l'étude I
- Minutes de Claude I ROYER, janvier 1675 - juin 1709; MC/ET/I/168 - MC/ET/I/236
  - Minutes. 1675, janvier - décembre, janvier - décembre 1675; MC/ET/I/168
    Informations complémentaires:
    1675, 1 à 7 janvier: actes dressés par Étienne Grégoire.
    1675, 9 janvier à 31 décembre: actes dressés par Claude I Royer.
    Informations concernant le classement:
    Le niveau inférieur de description, quand il existe, correspond aux minutes d'actes. Toutes les minutes ne sont pas forcément décrites une à une. Les descriptions de ces minutes sont plus ou moins détaillées.
    - Testament de Marguerite de L'Isle, veuve de Jean Honnoré, commissaire des vivres, cloître Saint-Eloy dit Barnabite., 17 janvier 1675; MC/ET/I/168
      Origine de l'information:
      Étude I, contrats de mariage, testaments, inventaires après décès, 1600-1699 (2746 actes) (fichier papier entièrement dématérialisé; voir contexte dans le Plan d’orientation général - Notaires de Paris, guides thématiques du Minutier).
      Date de création de la notice: 2004
      testament; L'isle Marguerite de; Honnoré, Jean
    - Contrat de mariage entre Antoine Bruel, compagnon menuisier, rue de la Tissanderie, et Madeleine Piccart, fille de Nicolas Piccart, maître maçon, Piniers, proche d'Etampes., 17 janvier 1675; MC/ET/I/168
      contrat de mariage; Etampes (Essonne); Piccart, Nicolas; Piccart, Madeleine; Bruel, Antoine; menuisier; maçon
    - Inventaire après décès de Geneviève Fressant, veuve de Jean Alexandre, marchand bonnetier, bourgeois de Paris, la descente du pont Saint-Michel., 19 janvier 1675; MC/ET/I/168
      inventaire après décès; Fressant, Geneviève; Alexandre, Jean; commerçant; fabricant d'accessoires vestimentaires
    - Contrat de mariage entre Nicolas Dellonguestz, intendant du marquis de Vivrais, rue des Noyers et de Jeanne Bonnamy, fille de Jacques Bonnamy, bourgeois de la Haye en Limousin., 20 janvier 1675; MC/ET/I/168
      contrat de mariage; Noyers (rue des); Dellonguestz, Nicolas; Vivrais, Marquis de; Bonnamy, Jeanne; Bonnamy, Jacques
    - Inventaire après décès de Marie Lesage, veuve de Jean Ledroit, officier du duc d'Elbeuf., 24 janvier 1675; MC/ET/I/168
      inventaire après décès; Lesage, Marie; Ledroit, Jean
    - Contrat de mariage entre Jacques Campain, cordonnier, rue Saint-Jacques, et Anne Desmarets, fille de Cosme Desmarets, cordonnier, Marcourt en Picardie., 3 février 1675; MC/ET/I/168
      contrat de mariage; Campain, Jacques; Desmarets, Anne; Desmarets, Cosme; cordonnier
    - Contrat de mariage entre Jacques Canpain, couvreur, rue du Faubourg Saint-Jacques, et Nicole Royé, veuve de Jean Deshonnais., 3 février 1675; MC/ET/I/168
      contrat de mariage; Faubourg-Saint-Jacques (rue du); Deshonnais, Jean; Canpain, Jacques; Royé, Nicole; couvreur
    - Testament Guillaume Chalopin, sieur de Chevigné, Chevigné, près d'Angers., 4 février 1675; MC/ET/I/168
      testament; Angers (Maine-et-Loire); Chalopin, Guillaume
    - Testament de Claude Goudelot, veuve de Mathurin Pavart, marchand, rue Saint-Jacques., 14 février 1675; MC/ET/I/168
      testament; Saint-Jacques (rue); Goudelot, Claude; Pavart, Mathurin; commerçant
    - BAPTALIN (Anne) § Testament d'Anne BAPTALIN, 23 mars 1675; MC/ET/I/168
      Fichier dit 'général' XVIIe-XVIIIe siècles, par le personnel du Minutier, 1954-1999 ( fichier papier entièrement dématérialisé; voir contexte dans le Plan d’orientation général - Notaires de Paris, guides thématiques du Minutier).
      Date de révision: 2011-2012
      Date de création de la notice: 2010
      testament; Baptalin, Anne
    - Testament de Jean Louis de Beon, sieur de Belloc, capitaine, la Palu, près de Mirande., 27 mars 1675; MC/ET/I/168
      testament; Moncassin (Gers); Beon, Jean Louis de; officier (armée)
    - BEON (Louis de) § Testament de Louis de BEON., 27 mars 1675; MC/ET/I/168
      testament; Beon, Louis de
    - Contrat de mariage entre Damoisellet Florentin, peintre, rue Saint-Honoré et Louise Perrin, fille de Louis Perrin, maître peintre., 15 avril 1675; MC/ET/I/168
      contrat de mariage; Saint-Honoré (rue); Damoisellet, Florentin; Perrin, Louise; Perrin, Louis; peintre; peintre
    - Contrat de mariage entre Gilles Bidet, bourgeois de Paris, rue de Sorbonne, et Louise Damont, fille de Nicolas Damont, maréchal des logis., 23 avril 1675; MC/ET/I/168
      contrat de mariage; Sorbonne (rue de); Bidet, Gilles; Damont, Louise; Damont, Nicolas
    - Contrat de mariage entre Jacques Binet, compagnon charpentier, rue Traversine, proche de la montagne Sainte-Geneviève, et Jacqueline Dupotty, Jean Dupotty, compagnon potier d'étain., 30 avril 1675; MC/ET/I/168
      contrat de mariage; Traversine (rue); Montagne-Sainte-Geneviève (hameau); Binet, Jacques; Dupotty, Jacqueline; Dupotty, Jean; potier; charpentier
    - Contrat de mariage entre Hugues Million, marchand, rue de Grenelle et Marguerite Perdiure, fille de Marin Perdiure, marchand, rue Saint-Jean., 17 mai 1675; MC/ET/I/168
      contrat de mariage; Grenelle (rue de); Saint-Jean (rue); Million, Hugues; Perdiure, Marguerite; Perdiure, Marin; commerçant
    - Contrat de mariage entre Barthélemy Isabely, avocat en la cour, rue de Bièvre et Marguerite Boutemotte, veuve de François Rouderon, avocat, rue Saint-Victor., 11 juin 1675; MC/ET/I/168
      contrat de mariage; Bièvre (rue de); Saint-Victor (rue); Isabely, Barthélemy; Boutemotte, Marguerite; Rouderon, François; avocat
    - Contrat de mariage entre Jean Louvet, compagnon charpentier, faubourg Saint-Michel et Marie Vital, fille de Edme Vital, marchand de bois, rue de l'Hirondelle., 7 juillet 1675; MC/ET/I/168
      contrat de mariage; Hirondelle (rue de l'); Louvet, Jean; Vital, Marie; Vital, Edme; charpentier; commerçant
    - Contrat de mariage entre Thomas Blanc, historiographe du prince de Savoie, rue Saint-Denis, et Perrette d'Aigremont, veuve de Jean de Grammont, seigneur de Varanges, capitaine au régiment d'Albret, rue du cimetière Saint-André-des-Arts., 21 juillet 1675; MC/ET/I/168
      contrat de mariage; Saint-Denis (rue); Blanc, Thomas; Aigremont, Perrette d'; Grammont, Jean de (seigneur de Varanges)
    - Contrat de mariage entre Louis de Maloiselle, seigneur de Galancourt, Galancourt (château), proche de Ham en Picardie et de Anne de Brossard, fille de Charles de Brossard, rue Saint-Honoré., 23 septembre 1675; MC/ET/I/168
      contrat de mariage; Saint-Honoré (rue); Maloiselle, Louis de (seigneur de Galancourt); Brossard, Anne de; Brossard, Charles de
    - Inventaire après décès de Nicolas Dufossé, maître tonnelier., 30 septembre 1675; MC/ET/I/168
      inventaire après décès; Dufossé, Nicolas; tonnelier
    - Contrat de mariage entre Louis Anthonis, capitaine des gardes françaises, rue de la Huchette, et Marie Thierry, veuve de Claude Robert, gagne-deniers, rue de la Huchette., 13 octobre 1675; MC/ET/I/168
      contrat de mariage; Huchette (rue de la); Anthonis, Louis; Thierry, Marie; Robert, Claude; journalier
    - Testament de Claude Chastelus, bourgeois de Paris, pont Saint-Michel., 20 octobre 1675; MC/ET/I/168
      testament; Saint-Michel (pont); Chastelus, Claude
    - Contrat de mariage entre Michel Pasdeloup, marchand libraire, rue Saint-Jacques et Françoise Baron, fille de François Baron, bourgeois de Paris, rue des Mathurins., 3 novembre 1675; MC/ET/I/168
      contrat de mariage; Saint-Jacques (rue); Mathurins (rue des); Pasdeloup, Michel; Baron, Françoise; Baron, François; libraire
    - Contrat de mariage entre Pierre Lefebuvre, sieur de Tangermain, rue de la Corne et Marie-Françoise Lollier du Meny, fille de Nicolas lollier du Meny, Verdun., 9 novembre 1675; MC/ET/I/168
      contrat de mariage; Verdun (Meuse); Corne (rue de la); Lefebure, Pierre; Lollier Du Meny, Nicolas; Lollier Du Meny, Françoise
    - Contrat de mariage entre Pierre Montagne, maître tailleur d'habits, rue de Tournon et Marie Pourille, veuve de Louis Godemay, marchand quincailler, rue de la Corne., 18 novembre 1675; MC/ET/I/168
      contrat de mariage; Tournon (rue de); Corne (rue de la); Montagne, Pierre; Pourille, Marie; Godemay, Louis; tailleur d'habits; commerçant
    - Contrat de mariage entre Anselin Cassin, ordonnance, rue de la Vannerie, et Geneviève Billot, marchande de vins, fille de Pierre Billot, bourgeois de Paris, rue de la Mortellerie., 18 novembre 1675; MC/ET/I/168
      contrat de mariage; Mortellerie (rue de la); Vannerie (rue de la); Cassin, Anselin; Billot, Geneviève; Billot, Pierre; commerçant
    - Contrat de mariage entre Adrien Vigouroux, peintre, rue Saint-Père, et Anne Destrosy, fille de Pierre Hiacynthe Destrosy., 24 novembre 1675; MC/ET/I/168
      contrat de mariage; Saint-Père (rue); Vigouroux, Adrien; Destrosy, Anne; Destrosy, Pierre Hiacynthe; peintre
    - Contrat de mariage entre Jean des Hauteurs, tailleur d'habits, rue Saint-Germain-l'Auxerrois et Claude Charpentier, fille de François Charpentier, tapissier., 24 novembre 1675; MC/ET/I/168
      contrat de mariage; Saint-Germain-l'Auxerrois (rue); Des Hauteurs, Jean; Charpentier, Claude; Charpentier, François; tailleur d'habits; tapissier
    - Contrat de mariage entre Roger Lecornu, voiturier par terre, rue de Beaulne et Marie Lecocq, fille de Nicolas Lecocq, maître tailleur d'habits, rue du Four., 25 novembre 1675; MC/ET/I/168
      contrat de mariage; Four (rue du); Lecornu, Roger; Lecocq, Marie; Lecocq, Nicolas; transporteur de marchandises; tailleur d'habits
    - BESNARD (François) § Testament., 8 décembre 1675; MC/ET/I/168
      testament; Besnard, François
  - Minutes. 1676, MC/ET/I/169
    - Testament de Jean Culié, valet de chambre, rue Sainte Marguerite., 8 janvier 1676; MC/ET/I/169
      testament; Sainte-Marguerite (rue); Culié, Jean; employé de maison
    - Contrat de mariage entre Pierre Morel, compagnon maçon, rue des Ciseaux et Marie Vaudron, veuve de Fiacre Robequin, marchand charcutier, rue des Canettes., 19 janvier 1676; MC/ET/I/169
      contrat de mariage; Ciseaux (rue des); Canettes (rue des); Morel, Pierre; Vaudron, Marie; Robequin, Fiacre; maçon; commerçant; charcutier
    - Contrat de mariage entre Jean Boucher, chirurgien du duc de Richelieu, place Royale, et Perrette Mesche, fille de Jean Mesche, bourgeois de Paris, rue Saint-Dominique., 19 janvier 1676; MC/ET/I/169
      contrat de mariage; Royale (place); Saint-Dominique (rue); Mesche, Perrette; Mesche, Jean; Boucher, Jean; chirurgien
    - Inventaire après décès de François Germain, maître cordonnier, rue Sainte-Marguerite, époux de Madeleine Guinchoix., 24 janvier 1676; MC/ET/I/169
      inventaire après décès; Sainte-Marguerite (rue); Germain, François; Guinchoix, Madeleine; cordonnier
    - Contrat de mariage entre Jean Delaporte, maître jardinier, rue Saint-Sulpice et Anne Mousset, fille de Germain Mousset, laboureur, rue de la Maladrerie., 4 mars 1676; MC/ET/I/169
      contrat de mariage; Saint-Sulpice (rue); Delaporte, Jean; Mousset, Anne; Mousset, Germain; jardinier; agriculteur
    - Mise en alloué par Romain Toubel, portier des loges de la Comédie, établie à l'hôtel de Guénegaux, demeurant au carrefour Saint-Benoit, de son fils Charles agé de 22 ans, pour 3 années chez Antoine de Vot, joueur d'instruments et de marionnettes, rue Sainte-Marguerite, paroisse Saint-Sulpice, qui promet lui enseigner tout ce dont il se mêle en fait d'instruments et de marionnettes, et de lui fournir nourriture et logement., 27 mars 1676; MC/ET/I/169
      Rétroconversion du fichier préparatoire à l'instrument de recherche imprimé non publié: Documents du Minutier central concernant l'histoire de la musique (1600-1650) (préparation du t.IV, études XXXVI à CXXII, soit 793 actes), par Madeleine Jurgens, 1972-1977 (fichier papier entièrement dématérialisé; voir contexte dans le Plan d’orientation général - Notaires de Paris, guides thématiques du Minutier).
      Date de révision: 2011
      Date de création de la notice: 2007
      contrat de travail; Saint-Benoît (carrefour); Sainte-Marguerite (rue); Saint-Sulpice (paroisse); concierge; musicien
    - Alloué chez Antoine de Vot, joueur d'instruments et de marionnettes, demeurant rue Sainte-Marguerite, paroisse Saint-Sulpice, de Charles Toubel pour lui enseigner tout ce dont il se mèle au fait d'instruments et de marionnettes pendant 3 ans, moyennant 60 livres par an., 27 mars 1676; MC/ET/I/169
      Musique XVIIe siècle [2407 actes], par Madeleine Jurgens et le personnel du Minutier, 1954-1996 ( fichier papier entièrement dématérialisé; voir contexte dans le Plan d’orientation général - Notaires de Paris, guides thématiques du Minutier).
      Date de création de la notice: 2009
      contrat de travail; Sainte-Marguerite (rue); Saint-Sulpice (paroisse); musicien
    - Testament de Pierre Lesnier de Taillefer, mousquetaire de la garde, rue de Beaune., 11 avril 1676; MC/ET/I/169
      testament; Beaune (rue de); Lesnier de Taillefer, Pierre
    - Contrat de mariage entre François Dujardin, drapier, rue Saint-Dominique et Jeanne Calignon, fille de Balthazar Calignon, tailleur, rue des Treilles., 12 avril 1676; MC/ET/I/169
      contrat de mariage; Saint-Dominique (rue); Dujardin, François; Calignon, Jeanne; Calignon, Balthazar; tisserand; tailleur d'habits
    - Contrat de mariage entre Gabriel Noël, carrier, Saint-Cloud et Geneviève Lageais, fille de Jean Lageais, maître jardinier, rue du Bac., 18 avril 1676; MC/ET/I/169
      contrat de mariage; Bac (rue du); Saint-Cloud (Hauts-de-Seine); Noël, Gabriel; Lageais, Geneviève; Lageais, Jean; carrier; jardinier
    - Testament de Jean Treult, officier, rue Saint-Benoît., 27 avril 1676; MC/ET/I/169
      testament; Saint-Benoît (rue); Treult, Jean
    - Inventaire après décès Marguerite de Blesme, femme de Pierre de Courtois, marchand gainier, rue de Bourbon., 30 avril 1676; MC/ET/I/169
      inventaire après décès; Blesme, Marguerite de; Courtois, Pierre; commerçant
    - Contrat de mariage entre Barthelemy Despagne, valet de chambre, rue Sainte-Marguerite et Marie Desjardins, fille de Jean Desjardins, marchand fruitier, rue du Bac., 2 mai 1676; MC/ET/I/169
      contrat de mariage; Sainte-Marguerite (rue); Bac (rue du); Despagne, Barthelemy; Desjardins, Marie; Desjardins, Jean; employé de maison; commerçant
    - Inventaire après décès de Pierre Millet, compagnon chapelier, rue du Four, époux de Marie Levacher., 4 mai 1676; MC/ET/I/169
      inventaire après décès; Four (rue du); Millet, Pierre; Levacher, Marie; fabricant d'accessoires vestimentaires
    - Contrat de mariage entre Pierre Leblanc, ouvrier en soie, rue Saint-Sulpice et Marguerite Sauvage, fille de Louis Sauvage, maître boulanger, rue de Seine., 25 mai 1676; MC/ET/I/169
      contrat de mariage; Saint-Sulpice (rue); Seine (rue de); Leblanc, Pierre; Sauvage, Marguerite; Sauvage, Louis; tisserand; boulanger
    - Contrat de mariage entre Charles Soyer, maître savetier, rue Montorgueil, et Laurence Sadart, maître bouquetière, fille de Jacques Sadart, cocher, rue de Buci., 29 mai 1676; MC/ET/I/169
      contrat de mariage; Montorgueil (rue); Buci (rue de); Soyer, Charles; Sadart, Laurence; Sadart, Jacques; bottier; conducteur de véhicules
    - Contrat de mariage entre Jacques Burlet, cocher, rue Saint-Michel, et Jeanne Françoise Arnoult, veuve de Robert de Cressy, chirurgien, rue de Saint-Sulpice., 30 mai 1676; MC/ET/I/169
      contrat de mariage; Burlet, Jacques; Arnoult, Jeanne Fançoise; Cressy, Robert de; chirurgien; conducteur de véhicules
    - Testament de Gabriel Lafargue, chirurgien, carrefour Saint-Benoit., 31 mai 1676; MC/ET/I/169
      testament; Saint-Benoît (carrefour); Lafargue, Gabriel; chirurgien
    - Inventaire après décès de Marie Varet, femme de Nicolas de Varberie, juré courtier de foin, rue de l'Arbre Sec., 3 juin 1676; MC/ET/I/169
      inventaire après décès; Arbre-Sec (rue de l'); Varet, Marie
    - Testament de Paquette Coquart, veuve de Pierre Bouy, marchand fruitier, rue des Nonaindières., 16 juin 1676; MC/ET/I/169
      testament; Nonnains-d'Hyères (rue des); Coquart, Paquette; Bouy, Pierre; commerçant
    - Inventaire après décès de André Sorbet, maître chirurgien, rue de la Harpe, époux de Claude Lejuge., 25 juin 1676; MC/ET/I/169
      inventaire après décès; Harpe (rue de la); Sorbet, André; Lejuge, Claude; chirurgien
    - Contrat de mariage entre Jean Chevert, sergent des gardes, rue du Bac, et Marie de Moussant, veuve de Nicolas Loisot, sergent des gardes, rue du Bac., MC/ET/I/169
      contrat de mariage; Bac (rue du); Chevert, Jean; Moussant, Marie; Loisot, Nicolas
    - Inventaire après décès de Nicolas Dassonville, marchand bourgeois de Paris, rue Saint-Denis, épous de Nicole Hazé., 6 juillet 1676; MC/ET/I/169
      inventaire après décès; Saint-Denis (rue); Dassonville, Nicolas; Hazé, Nicole; commerçant; commerçant
    - Contrat de mariage entre Simon Pierretz, architecte, rue Saint-Martin et Guillemette Berton, fille de Daniel Berton, maître maçon, quai Malaquet., 1er août 1676; MC/ET/I/169
      contrat de mariage; Pierretz, Simon; Berton, Guillemette; Berton, Daniel; architecte; maçon
    - Inventaire après décès de François Fremond, marchand de chevaux, rue des Saints-Pères, époux de Jeanne Gallochet., 11 août 1676; MC/ET/I/169
      inventaire après décès; Saints-Pères (rue des); Fremond, François; Gallochet, Jeanne; commerçant
    - Testament de Louise Hulpeau, veuve de Claude Decenne, avocat en parlement, rue d'Anjou., 30 août 1676; MC/ET/I/169
      testament; Anjou (rue d'); Louise Hulpeau; Decenne, Claude
    - Contrat de mariage entre Germaine Terrier, cuisinier, rue Jacob, et Jeanne Lavoysy, domestique, rue Saint-Dominique., 9 septembre 1676; MC/ET/I/169
      contrat de mariage; Saint-Dominique (rue); Jacob (rue); Terrier, Germain; Lavoysy, Jeanne; cuisinier; employé de maison
    - Testament de Geneviève Morel, femme de Pierre Polin, garde, cul-de-sac de Jouy., 23 septembre 1676; MC/ET/I/169
      testament; Morel, Geneviève; Pollin, Pierre
    - Testament de Catherine Tahut, rue de Buci., 29 septembre 1676; MC/ET/I/169
      testament; Buci (rue de); Tahut, Catherine
    - Inventaire après décès de Anne Aubry, femme de Georges Martin, maître tailleur d'habits pour femmes, rue Tirechappe., 19 octobre 1676; MC/ET/I/169
      inventaire après décès; Tirechappe (rue); Martin, Georges; Aubry, Anne; tailleur d'habits
    - AUBRY (Anne) § Inventaire après décès de Anne AUBRY, 19 octobre 1676; MC/ET/I/169
      inventaire après décès; Aubry, Anne
    - Contrat de mariage entre Claude Lesueur, maître doreur, rue du Petit Lion et Michelle Craymet, veuve de Denis Duchesne, compagnon rotisseur, rue du Four., 25 octobre 1676; MC/ET/I/169
      contrat de mariage; Petit-Lion (rue du); Four (rue du); Lesueur, Claude; Craymet, Michelle; Duchesne, Denis; décorateur; cuisinier
    - Contrat de mariage entre Antoine Thiby, cuisinier, Versailles, et Catherine Evrard, veuve de Vincent Loga, marchand de vins, rue Saint-Benoît., 5 novembre 1676; MC/ET/I/169
      contrat de mariage; Versailles (Yvelines); Saint-Benoît (rue); Thiby, Antoine; Evrard, Catherine; Loga, Vincent; cuisinier; commerçant
    - Contrat de mariage entre Jean Mirande, cuisinier, rue Montmartre et Jeanne Durand, veuve de Michel Esmar, cuisinier, rue de Taranne., 26 novembre 1676; MC/ET/I/169
      contrat de mariage; Montmartre (rue); Taranne (rue); Mirande, Jean; Durand, Jeanne; Esmar, Michel; cuisinier
    - Contrat de mariage entre Claude Miche, maître menuisier demeurant à Versailles et Marguerite Sève, fille de Benoît Sève, jardinier fleuriste, rue des Vieilles-Tuileries., 13 décembre 1676; MC/ET/I/169
      contrat de mariage; Versailles (Yvelines); Vieilles-Tuileries (rue des); Miche, Claude; Sève, Marguerite; Sève, Benoît; menuisier; jardinier; fleuriste
    - Inventaire après décès de Guillaume Contant, premier commis, rue du Plastre, et Suzanne Forbet, fille de Pierre Forbet, bourgeois de Paris, rue Vieille-du-Temple., 20 décembre 1676; MC/ET/I/169
      inventaire après décès; Vieille-du-Temple (rue); Contant, Guillaume; Forbet, Pierre; Forbet, Suzanne
  - Minutes. 1677, MC/ET/I/170
    - Testament de Louis de Meaux, baron de Roise, château de Roise., 6 janvier 1677; MC/ET/I/170
      testament; Meaux, Louis de (baron de Roise)
    - Contrat de mariage entre Denis Phé, ouvrier en bas de soie, rue de la Huchette et Marie Regnault, fille de Jean Regnault, maître serrurier, rue de la Huchette., 9 janvier 1677; MC/ET/I/170
      contrat de mariage; Huchette (rue de la); Phé, Denis; Regnault, Marie; Regnault, Jean
    - Testament de Louis Bellanger de Grande Maison, domestique, hôpital de la Charité., 19 janvier 1677; MC/ET/I/170
      testament; Charité (hôpital de la); Bellanger de Grande Maison, Louis; employé de maison
    - BELLANGER de GRANDE MAISON (Louis) § Testament de Louis BELLANGER de GRANDE MAISON, 19 janvier 1677; MC/ET/I/170
      testament; Bellanger de Grande Maison, Louis
    - Contrat de mariage entre Jean Chantereau, seigneur de Bellefonds, rue du Colombier, et Marie Madeleine Anguerrand, fille de Robert Anguerrand, bourgeois de Paris, rue du Four., 24 janvier 1677; MC/ET/I/170
      contrat de mariage; Colombier (rue du); Four (rue du); Chantereau, Jean (seigneur de Bellefonds); Anguerrand, Marie Madeleine; Anguerrand, Robert
    - Contrat de mariage entre André Flamant, cocher, rue du Four et Noëlle Tribout, fille de Guillaume Tribout, maître cuisinier, rue des Saints-Pères., 25 janvier 1677; MC/ET/I/170
      contrat de mariage; Four (rue du); Saints-Pères (rue des); Flamant, André; Tribout, Noëlle; Tribout, Guillaume; conducteur de véhicules; cuisinier
    - Contrat de mariage entre Louis Croisé, marchand de vins, rue Saint-Maur et Suzanne Patu, fille de Simon Patu, marchand boucher, rue Beaurepaire., 3 février 1677; MC/ET/I/170
      contrat de mariage; Saint-Maur (rue); Beaurepaire (rue); Croisé, Louis; Patu, Suzanne; Patu, Simon; commerçant; boucher
    - Contrat de mariage entre Jean Guignoix, bourgeois de Paris, cul de sac de la rue Faron et Marguerite Lequeux, fille de Pierre Lequeux, bourgeois de Vitry-le-François, rue des Cannettes., 9 février 1677; MC/ET/I/170
      contrat de mariage; Canettes (rue des); Guignoix, Jean; Lequeux, Marguerite; Lequeux, Pierre
    - Contrat de mariage entre Gilles Lesage, sergent des gardes, rue du Four et Anne Gehanne, fille de Philippe Gehanne, rue du Four., 26 février 1677; MC/ET/I/170
      contrat de mariage; Four (rue du); Lesage, Gilles; Gehanne, Anne; Gehanne, Philippe
    - Contrat de mariage entre Jean Jean, domestique et Geneviève Legres, veuve de Gabriel Noel, ouvrier, rue des Vieilles-Tuileries., 3 avril 1677; MC/ET/I/170
      contrat de mariage; Vieilles-Tuileries (rue des); Jean, Jean; Legres, Geneviève; Noel, Gabriel; employé de maison